lt-LT: Bridkelnių pado tipas: Aliuminio strypeliai; Veltinis; Veltinis su spygliais; Guma; Guma su rumbais; Guma su spygliais; Kita
tr: Wader taban tipi: Alüminyum çubuklar; Keçe; Çivili keçe; Kauçuk; Kramponlu kauçuk; Çivili kauçuk; Diğer
ro-RO: Tipul tălpii cizmelor-pantalon de pescuit: Bare din aluminiu; Pâslă; Pâslă cu crampoane; Cauciuc; Cauciuc cu crampoane; Cauciuc cu știfturi; Altele
nl: Waadpak zooltype: Aluminium staven; Vilt; Vilt met noppen; Rubber; Rubber met noppen; Rubber met studs; Overige
en: Wader sole type: Aluminum bars; Felt; Felt with studs; Rubber; Rubber with cleats; Studded rubber; Other
pt-BR: Wader tipo de sola: Barras de alumínio; Feltro; Feltro com travas; Borracha; Borracha com cravos; Borracha com travas; Outro
pt-PT: Tipo de sola das calças de vadeação: Barras de alumínio; Feltro; Feltro com pitões; Borracha; Borracha com presilhas; Borracha com pitões; Outro
fi: Kahluusaappaiden pohjan tyyppi: Alumiinikiskot; Huopa; Huopa nastoilla; Kumi; Kumi nastoilla; Nastoitettu kumi; Muu
es: Tipo de suela del vadeador: Barras de aluminio; Fieltro; Fieltro con tachuelas; Goma; Goma con tacos; Goma con tachuelas; Otro
ko: 웨이더 밑창 유형: 알루미늄 바; 펠트; 스터드 펠트; 고무; 클릿 고무; 스터드 고무; 기타
pl: Typ podeszwy woderów: Paski aluminiowe; Filc; Filc z kolcami; Guma; Guma z kolcami; Guma z kolcami; Inne
vi: Loại đế ủng: Thanh nhôm; Nỉ; Nỉ có đinh tán; Cao su; Cao su có đinh gầm; Cao su đinh tán; Khác
nb: Vadesåletype: Aluminiumsribber; Filt; Filt med pigger; Gummi; Gummi med knotter; Gummi med pigger; Annet
zh-CN: 涉水靴靴底类型: 铝条; 毛毡; 带防滑钉的毛毡; 橡胶; 带防滑块的橡胶; 带防滑钉的橡胶; 其他
it: Tipo di suola dei waders: Barre in alluminio; Feltro; Feltro con chiodi; Gomma; Gomma con tacchetti; Gomma chiodata; Altro
de: Art der Watsohle: Aluminiumstreben; Filz; Filz mit Spikes; Gummi; Gummi mit Stollen; Gummi mit Spikes; Sonstiges
hr-HR: Vrsta potplata za vodene ribarske cipele: Aluminijske šipke; Filc; Filc s čepovima; Guma; Guma s kramponima; Guma s čepovima; Ostalo
sv: Typ av vadarsula: Aluminiumribbor; Filt; Filt med dubbar; Gummi; Gummi med dobbar; Dubbat gummi; Övrigt
el: Τύπος σόλας για wader: Μπάρες αλουμινίου; Τσόχα; Τσόχα με καρφιά; Καουτσούκ; Καουτσούκ με σχάρες; Καουτσούκ με καρφιά; Άλλο
ru: Тип подошвы вейдерсов: Алюминиевые планки; Войлок; Войлок с шипами; Резина; Резина с шипами; Шипованная резина; Другое
fr: Type de semelle de cuissardes de pêche: Barres en aluminium; Feutre; Feutre clouté; Caoutchouc; Caoutchouc à crampons; Caoutchouc clouté; Autre
sk-SK: Typ podrážky pre brodiace nohavice: Hliníkové tyčky; Plsť; Plsť s hrotmi; Guma; Guma s výstupkami; Guma s hrotmi; Iné
da: Såltype til waders: Aluminiumsstænger; Filt; Filt med knopper; Gummi; Gummi med knopper; Knoppet gummi; Andet
bg-BG: Тип подметка на гащеризон за газене: Алуминиеви шини; Филц; Филц с шипове; Гума; Гума с грайфери; Гума с шипове; Друго
hu: Gázlócipő talpának típusa: Alumíniumrudas; Filc; Szegecses filc; Gumi; Gumi kapaszkodókkal; Szegecses gumi; Egyéb
cs: Typ podrážky pro brodicí kalhoty: Hliníkové lamely; Plst; Plst s hroty; Guma; Guma s výstupky; Guma s hroty; Jiné
zh-TW: 涉水褲鞋底型: 鋁條; 羊毛氈; 帶釘羊毛氈; 橡膠; 帶鞋底釘的橡膠; 帶釘橡膠; 其他
sl-SI: Vrsta podplata za vodne čevlje: Aluminijaste letve; Polst; Polst s čepki; Guma; Guma s kramponi; Guma s čepki; Drugo
th: พื้นรองเท้าแบบลุยน้ำ: แท่งอะลูมิเนียม; สักหลาด; สักหลาดติดหมุด; ยาง; ยางแบบมีปุ่มรองเท้า; ยางติดหมุด; อื่นๆ
ja: ウェーダーソールタイプ: アルミニウムバー; フェルト; フェルト (スタッド付き); ラバー; ラバー (クリート付き); スタッド付きラバー; その他